# 资产减值损失

提问人：guoji2020 时间：2021-03-09 01:54:00
陈老师您好！
按照准则规定，对应收账款要按照预计损失进行确认，并考虑前瞻性信息，这好像意味着预计损失一般情况下不为 0 ，可实际工作中企业的应收账款历史收款情况都是可以收回来的，且未来的应收情况也不会变化，请问这种情况在确认预计损失的时候是否可以确认为 0 呢

回答人：chenyiwei
应该说理论上不能排除这种可能性，但要非常谨慎，尤其是合理确定前瞻性调整。实务中可以完全不计提任何坏账损失的情况很少见。
尤其是需要注意：
1 、根据新CAS 22第四十七条：“由于预期信用损失考虑付款的金额和时间分布，因此即使企业预计可以全额收款但收款时间晚于合同规定的到期期限，也会产生信用损失”。因此，对某些最终可以收回但拖欠较久的应收款项，其预期信用损失并非为零。
2 、在新旧准则衔接时，应保证新准则下针对某一笔应收款项或者某一组合所计提的预期信用损失不小于该应收款项或组合在同一时点上的原准则下坏账准备余额。
3 、鉴于未来经济形势的不确定性，历史上没有发生过坏账不代表未来一定不会发生坏账，在前瞻性调整中应当合理体现这一点。